臺灣高雄地方法院刑事判決　　　　　　　94年度訴字第2614號
公　訴　人　臺灣高雄地方法院檢察署檢察官
被　　　告　乙○○
上列被告因違反毒品危害防制條例案件，經檢察官提起公訴（94
年度毒偵字第5546號），本院以簡式審判程序判決如下：
    主  文
乙○○連續施用第一級毒品，累犯，處有期徒刑壹年；又施用第
二級毒品，累犯，處有期徒刑陸月；應執行有期徒刑壹年肆月。
    事  實
一、乙○○前於民國（下同）79年間因違反肅清煙毒條例及槍砲
    彈藥刀械管制條例等案件，經本院判處有期徒刑4 年4 月確
    定，即入監執行，嗣經假釋，復因案撤銷假釋，執行殘刑；
    又於84年因違反肅清煙毒條例案件，經臺灣高等法院等高雄
    分院判處有期徒刑3 年4 月確定，復於85年間因違年反槍砲
    彈藥刀械管制條例罪，經本院判處有期徒刑10月確刑定，上
    開各罪刑接續執行，於91年2 月15日執行完畢日；復於90年
    間因施用毒品犯行，經本院裁定送觀察勒戒後，認有繼續施
    用毒品之傾向，復由本院以91年度毒聲字第1750號裁定送強
    制戒治，於93年9 月3 日執行完畢釋放；竟不知戒慎，仍基
    於施用第一級毒品海洛因之概括犯意，自94年1 月初之某日
    起，連續在高雄市○○區○○路152 巷26號4 樓家中及桃園
    縣中壢市中原大學附近詳址不知之租住處等地，施用海洛因
    多次，平均每日約施用2 至3 次，均以將海洛因摻入香菸內
    點燃吸食之方式施用，最後一次在94年4 月22日晚上12 時
    許，在前址家中施用；復基於施用第二級毒品甲基安非他命
    之犯意，於94年4 月22日晚上10時許，在上址家中施用甲基
    安非他命1 次，係將甲基安非他命置於鋁箔紙上燒烤後吸食
    之方式施用。經警於94年4 月23日凌晨0 時40分許，在高雄
    市○○區○○路百翔遊藝場內盤詰，並得其同意採尿而查悉
    上情。
二、案經高雄市政府警察局苓雅分局報請臺灣高雄地方法院檢察
    署檢察官偵查起訴。
    理  由
一、前開事實，業據被告乙○○於審理時坦承不諱，且經採集其
    尿液送高雄市立凱旋醫院鑑驗結果，被告尿液呈嗎啡及甲基
    安非他命陽性反應，有該醫院出具之濫用藥物尿液檢驗報告
    1 紙附卷可稽（見偵卷第10頁），足見被告自白與事實相符
    ；再就被告前於90年間因施用毒品案件，經本院裁定送觀察
    勒戒後，認有繼續施用毒品之傾向，復由本院以91年度毒聲
    字第1750號裁定送強制戒治，於93年9 月3 日執行完畢釋放
    ，此有臺灣高等法院被告前案紀錄表及本院院內索引卡紀錄
    表報表可按，是被告確係於前案強制戒治執行完畢釋放後5
    年內，又為本件施用毒品犯行無訛；從而，本件事證明確，
    被告犯行堪以認定，應予依法論科。
二、核被告乙○○所為，係犯毒品危害防制條例第10條第1 項之
    施用第一級毒品及同條第2 項之施用第二級毒品等罪。被告
    持有海洛因及甲基安非他命之低度行為，應為施用海洛因及
    甲基安非他命之高度行為所吸收，均不另論罪。其先後多次
    施用第一級毒品海洛因，時間緊接，所犯係構成要件相同之
    罪名，顯係出於概括犯意反覆為之，應依刑法第56條之規定
    以連續犯論處，並加重其刑。又被告前於79年間因違反肅清
    煙毒條例及槍砲彈藥刀械管制條例等案件，經本院判處有期
    徒刑4 年4 月確定，即入監執行，嗣經假釋，復因案撤銷假
    釋，執行殘刑；又於84年因違反肅清煙毒條例案件，經臺灣
    高等法院高雄分院判處有期徒刑3 年4 月確定，復於85年間
    因違反槍砲彈藥刀械管制條例罪，經本院判處有期徒刑10
    月確定，上開各罪刑接續執行，於91年2 月15日執行完畢，
    亦有臺灣高等法院被告前案紀錄表可考，其於5 年以內再犯
    本件有期徒刑以上之罪，為累犯，依刑法第47條規定加重其
    刑，並就其施用第一級毒品罪部分遞加之。復以其所犯施用
    海洛因及施用甲基安非他命用2 罪之間，犯意各別，行為互
    殊，應予以分論併罰。復以公訴人雖未就被告所犯94年1 月
    初之某日起至同年4 月22日晚上12時許止之連續多次施用第
    一級毒品海洛因犯行部分起訴（除已起訴之94年4 月23日凌
    晨1 時50分許回溯24小時內之某時之施用海洛因1 次犯行外
    ），惟查被告所犯上開未經起訴之連續施用海洛因犯行部分
    ，與已起訴之94年4 月23日凌晨1 時50分許回溯24小時內之
    某時之施用海洛因1 次之犯行，係連續犯，已如前述，具有
    裁判上一罪之關係，並為起訴效力所及，本院自得併予審酌
    ，附此敘明。爰審酌被告於毒品危害防制條例施行前，即在
    79、84年間因違反肅清煙毒條例之施打毒品案件，先後經法
    院判處罪刑，並均執行完畢，於毒品危害防制條例施行後，
    復於90年間因施用毒品犯行，經本院裁處觀察勒戒、強制戒
    治，並執行完畢後，由臺灣高雄地方法院檢察署檢察官處分
    不起訴確定，此有臺灣高等法院被告前案紀錄表可參，則被
    告早於79、84年間即有施用毒品犯行，且先後2 次遭判處重
    刑，嗣又緣於法制規定，於戒治處分後經不起訴處分，獲邀
    寬典，竟仍無悔悟，又為本案施用毒品犯行，足見被告陷溺
    毒癮甚深，無法自拔，若非施以較長期之之禁戒處遇，顯難
    以根絕其毒癮，以及其於本院審理時坦供犯行，態度良好等
    一切情狀，爰量處如主文所示之刑，並定其應執行之刑，以
    示懲儆。
據上論斷，應依刑事訴訟法第299 條第1 項前段、第273 條之1
第1 項，毒品危害防制條例第10條第1 項、第2 項，刑法第11條
前段、第56條、第47條、第51條第5 款，判決如主文。
本案經檢察官甲○○到庭執行職務。
中    華    民    國  94    年    12    月    30      日
        　　　　　　刑事第二庭法　官  高思大
右正本證明與原本無異。
如不服本判決，應於判決送達後10日內向本院提出上訴狀，上訴
於台灣高等法院高雄分院（須附繕本）。
中    華    民    國  94    年    12    月    30　　  日
                              書記官  蔡語珊
附錄條文：
毒品危害防制條例第10條第1項、第2項：
施用第1級毒品者，處6月以上5年以下有期徒刑。
施用第2級毒品者，處3年以下有期徒刑。
